---
title: "Minute 3"
date: "2025-10-06"
authors: [Alexandre Andrade]
---

# Minute 3

| **Data** | **Duração** | **Método** | 
|:----------|:------------|:-------------|
| 2025-10-06 | 11:00 - 12:00| Online |

## Supervisores presentes
- Rafael Teixeira ✔️
- Rafael Direito ✔️
- Rui Aguiar 

## Membros presentes
- Alexandre Andrade ✔️
- André Martins ✔️
- João Pereira ✔️
- Miguel Neto ✔️
- Thiago Vicente ✔️

## Assuntos discutidos
- Componentes da primeira versão da arquitetura high level desenvolvida
- Discussão de conteúdos abordados nos papers lidos até à altura
- Apresentação do progresso efetuado desde a reunião anterior
- Esclarecimento de dúvidas

## Resumo
- Questões sobre as escolhas efetuadas no primeiro rascunho da arquitetura, feedback e sugestões de melhoria
- Informações sobre níveis de acessos os dados por parte de users, segurança, policies entre outros
- Apresentação e discussão sobre requisitos funcionais e não funcionais levantados
- Sugestões de melhoria de alguns desses requisitos
- Feedback sobre um dataset usado num dos papers analisado

## Notas
- Segurança não implica apenas segurança de dados, mas também entre modelos e inferências feitas pelos mesmos -> traceability
- A nossa implementação do sistema pode focar-se mais num caso de uso ou implementação mais particular, mas a arquitetura deve ser capaz de suportar algo mais abrangente
- Alguns dos requisitos levantados eram genéricos demais, é necessário apresentar métricas que ajudem a comprovar o sucesso ou falhanço desse requisito (ser mais concretos)

## TODO
- Melhorar aspetos da arquitetura inicial
- Melhorar requisitos com base no feedback obtido
- Identificar datasets que possam ter valor para o projeto, para discussão futura
- Levantar casos de uso e personas
